臺灣高等法院臺中分院刑事裁定
110年度聲字第1546號
聲  請  人  臺灣高等檢察署臺中檢察分署檢察官     
受  刑  人  江希真（原名江希眞）  




上列聲請人因受刑人偽造文書案件，數罪併罰有二裁判以上，聲
請定其應執行之刑（聲請案號：110年度執聲字第706號），本院
裁定如下：
    主  文
江希真所犯如附表所示各罪所處之刑，應執行有期徒刑貳年。
    理  由
一、聲請意旨略以：受刑人江希真因偽造文書數罪，先後經判決
    確定如附表所示，數罪中雖有刑法第50條第1項但書所列情
    形，惟受刑人已請求檢察官聲請定應執行刑，有是否請求定
    應執行刑調查表足稽，應依刑法第50條第2項、第53條、第5
    1條第5款規定，定其應執行之刑，爰依刑事訴訟法第477條
    第1項聲請裁定等語。 
二、按裁判確定前犯數罪者，併合處罰之。但有下列情形之一者
    ，不在此限：一、得易科罰金之罪與不得易科罰金之罪。二
    、得易科罰金之罪與不得易服社會勞動之罪。三、得易服社
    會勞動之罪與不得易科罰金之罪。四、得易服社會勞動之罪
    與不得易服社會勞動之罪。前項但書情形，受刑人請求檢察
    官聲請定應執行刑者，依第51條規定定之。刑法第50條定有
    明文。又數罪併罰有二裁判以上，宣告多數有期徒刑者，於
    各刑中之最長期以上，各刑合併之刑期以下，定其刑期，但
    不得逾30年。刑法第53條、第51條第5款亦有明定。次按數
    罪併罰之定應執行之刑，係出於刑罰經濟與責罰相當之考量
    ，並非予以犯罪行為人或受刑人不當之利益，為一種特別的
    量刑過程，相較於刑法第57條所定科刑時應審酌之事項係對
    一般犯罪行為之裁量，為定應執行刑之宣告，乃對犯罪行為
    人本身及所犯各罪之總檢視，除應考量行為人所犯數罪反應
    出之人格特性，並應權衡審酌行為人之責任與整體刑法目的
    及相關刑事政策，在量刑權之法律拘束性原則下，依刑法第
    51 條第5款之規定，採限制加重原則，以宣告各刑中之最長
    期為下限，各刑合併之刑期為上限，但最長不得逾30年，資
    為量刑自由裁量權之外部性界限，並應受法秩序理念規範之
    比例原則、平等原則、責罰相當原則、重複評價禁止原則等
    自由裁量權之內部抽象價值要求界限之支配，以使輕重得宜
    ，罰當其責，俾符合法律授與裁量權之目的，以區別數罪併
    罰與單純數罪之不同，兼顧刑罰衡平原則（最高法院100年
    度台抗字第440號裁定意旨參照）。再按裁判確定前犯數罪
    而併合處罰之案件，有二以上之裁判，應依刑法第51條第5
    款至第7款定應執行之刑時，最後事實審法院即應據該院檢
    察官之聲請，以裁定定其應執行之刑，殊不能因數罪中之一
    部分犯罪之刑業經執行完畢，而認檢察官之聲請為不合法，
    予以駁回（最高法院47年台抗字第2號裁定要旨參照）；惟
    已執行部分當不能重複執行，應由檢察官於指揮執行時扣除
    之，與定應執行之刑之裁定無涉（最高法院81年度台抗字第
    28號裁定要旨參照）。
三、經查，受刑人犯如附表所示之罪，各處如附表所示之刑，均
    經確定在案，有各該案件判決書及臺灣高等法院被告前案紀
    錄表在卷可稽。而受刑人所犯如附表編號1所示為得易科罰
    金、易服社會勞動之罪，與編號2所示為不得易科罰金、易
    服社會勞動之罪，依刑法第50條第1項但書之規定固不得併
    合處罰，惟受刑人就附表所示各罪已請求檢察官定應執行刑
    ，有經受刑人簽名捺印之民國110年5月4日臺灣臺中地方檢
    察署刑法第50條第1項但書案件是否請求定應執行刑調查表
    附卷可按，檢察官聲請定其應執行之刑，本院審核認聲請為
    正當，應予准許。爰審酌受刑人所犯如附表所示之罪，係就
    同一土地開發投資案，先於102年7月間某日至103年9月12日
    前某日，以行使變造買賣契約等私文書之方式向出資人詐取
    投資款項（即附表編號2之罪）；案發後，明知臺灣臺中地
    方法院依原土地所有權人之民事訴訟請求，命其將該土地所
    有權移轉登記予原土地所有權人，為妨害原土地所有權人取
    回土地，於107年1月2日至同年月4日，與其他共同正犯簽訂
    虛偽不實之債權協議並辦理公證，再持以行使向臺中地院民
    事執行處聲請強制執行（即附表編號1之罪），先後所為行
    使變造私文書、行使使公務員登載不實之公文書之犯罪情節
    、犯罪時間有相當之間隔、侵害法益不同、各罪依其犯罪情
    節所量定之刑等，及前揭所述之比例原則、責罰相當原則等
    自由裁量權之內部性界限等情，合併定其應執行之刑如主文
    所示。至於受刑人所犯如附表編號1所示之罪，固已執行完
    畢，有臺灣高等法院被告前案紀錄表在卷可查，惟此部分與
    其所犯如附表編號2所示之罪，符合數罪併罰規定，依前揭
    說明，仍應合併定其應執行之刑，俟檢察官指揮執行應執行
    刑時，再就形式上已執行部分予以折抵，附此敘明。
四、依刑事訴訟法第477條第1項，刑法第50條第2項、第53條、
    第51條第5款，裁定如主文。
中　　華　　民　　國　　110 　年　　6 　　月　　15　　日
       　　刑事第十庭    審判長法　官  陳  宏  卿
 　　　　　　　　　　　　　    法　官  楊  文  廣
 　　　　　　　　　　　　　　  法　官  簡  芳  潔                          
以上正本證明與原本無異。     
如不服本裁定，得於收受送達後5日內向本院提出抗告書狀(須附
繕本)。

                               書記官  廖  婉  菁

中　　華　　民　　國　　110 　年　　6 　　月　　17　　日
附表：受刑人江希真定應執行刑案件一覽表
編號  1 2 罪名  行使使公務員登載不實之公文書 行使變造私文書 宣告刑  有期徒刑6月 有期徒刑1年8月 犯罪日期  107年1月2日至同年月4日 102年7月間某日至103年9月12日前某日 偵查(自訴)機關年度案號  臺中地檢107年度偵字第11062號 臺中地檢104年度偵字第10358號 最後 事實 審 法院 中高分院 中高分院  案號 109年度上易字第553號 108年度上更一字第41號  判決日期 109/07/23 108/12/05 確定判決 法院 中高分院 最高法院  案號 109年度上易字第553號 109年度台上字第4598號  確定日期 109/07/23 110/01/28 是否為得易科罰金之案件  得易科、得社勞 不得易科、不得社勞 備註  臺中地檢109年度執字第12806號（已執畢） 臺中地檢110年度執字第2837號